# 影视经纪业务的成本核算

提问人：7847748 时间：2018-01-13 09:19:36
公司主要从事影视经纪业务，收入成本按项目核算。（ 1 ）电影经纪业务：杀青后一次确认收入成本（ 2 ）电视剧根据合同金额以剧组确认的拍摄进度确认收入 成本。考虑公司主要工作内容是为拍摄方提供艺人服务及提供现场经纪服务为主，直接成本主要为项目所需艺人的采购成本以及公司现场服务人员的工资。间接成本（公共费用）主要为项目部和策划部非现场人员的工资、项目部和策划部分摊的房租成本以及使用电脑等固定资产的折旧费用，间接成本各月末按各项目投入的工时比例在项目间进行分摊。 问题（ 1 ）由于公司业务的性质，经常会2-3个月无项目发生，那么这个公共费用在无项目发生期间计入管理费用更合适吧，如果计入营业成本，没有项目和收入匹配。 （ 2 ）在节目开始拍摄之前，项目发生的成本（）主要为直接人工成本（项目人员工资），这个是不是要在生产成本核算。 （ 3 ）如果一个项目已经完成（已经全额收款，采购成本已经支付），但根据合同条款风险报酬尚未转移，不符合收入确认准则，收入不能确认，艺人采购成本不确认，那么这个项目执行期间还要分配公共费用吗，如果分配的话就只能留在生产成本在存货科目核算，可是这个生产成本就是些公共费用，我觉得不太符合资产的定义，那么在这个项目的收入和直接成本不确认的情况下，公共费用不往这个项目分摊是不是更合适些。@chenyiwei

回答人：chenyiwei
1 、无对应项目的公共费用可以计入管理费用。 2 、在节目开始拍摄之前，项目发生的成本（主要为直接人工成本（项目人员工资）），在确定该节目很可能成功播出以获取经济利益，且证明此类支出与节目的直接对应关系的前提下，可计入节目的生产成本。
3 、已完成的项目不再占用公司的公共资源，不应再分配公共费用。

提问人：7847748 时间：2018-01-14 13:03:19
请教陈老师：“（ 3 ）已完成的项目不再占用公司的公共资源，不应再分配公共费用。”这个不符合收入成本确认条件的项目，项目执行期间，公共费用要往这个项目分摊吗？如果分摊了，这个公共费用作为生产成本在存货列式合适吗？毕竟这个项目的直接成本没有确认。

回答人：chenyiwei
执行期间应分摊公共费用，计入管理费用，直接费用化处理。